# 求助陈版主：合并范围内母子公司之间股权转让合并报表账务处理

提问人：liuxizhongpeter 时间：2017-08-18 09:22:30
某集团公司有两家子公司分别是100%直接持股的A公司和75%直接持股的B公司，集团公司现将持有A公司100%的股权按照A公司的净资产转让给B公司持有，股权结构变为集团持有B公司75%股权，B公司100%持有A公司股权。问题是如果想分层逐级合并，在B公司合并报表层面按照同一控制下企业合并进行合并（B公司发生了控股合并，合并前后AB公司均受集团公司控制），然后再将B公司合并到集团公司。这样合并的思路对不对？因为这样合并比较麻烦，有没有比较简单的合并方法？

回答人：chenyiwei
http://bbs.esnai.com/forum.php?m ... 110&pid=8496723